臺灣高雄地方法院刑事判決　　　　　　 100年度易字第1382號
公　訴　人　臺灣高雄地方法院檢察署檢察官
被　　　告　郭育成
上列被告因竊盜等案件，經檢察官提起公訴（100 年度偵字第24
295 號），本院裁定改行簡式審判程序審理，判決如下：
    主  文
郭育成犯侵占脫離本人持有物罪，處罰金新臺幣陸仟元，如易服
勞役，以新臺幣壹仟元折算壹日；又犯侵入住宅竊盜罪，累犯，
處有期徒刑壹年；又犯竊盜罪，累犯，處有期徒刑肆月；又犯攜
帶兇器侵入住宅竊盜未遂罪，累犯，處有期徒刑玖月，扣案瑞士
刀壹支沒收之。所處徒刑部分應執行有期徒刑貳年，扣案瑞士刀
壹支沒收之。
    事  實
一、郭育成前因竊盜、施用毒品等案件，經臺灣南投地方法院以
    95年度訴字第210 號、94年度訴字第770 號分別判處有期徒
    刑1 年6 月、1 年、6 月，嗣經減刑並定應執行刑1 年5 月
    確定，於民國96年10月25日縮刑期滿執行完畢。
二、詎郭育成仍不知悔改，竟意圖為自己不法所有，而分別基於
    侵占脫離本人持有物、竊盜、加重竊盜之犯意，分別為下列
    行為：
  (一)於100 年8 月23日下午4 時許，行經高雄市○○區○○路某
    處時，拾獲李麗美所有，且於100 年8 月18日中午12時，在
    高雄市○○區○○路204 巷15弄10之13號住處，因失竊而脫
    離本人所持有之Sony Ericsson 廠牌行動電話1 支（序號：
    0000000000000000號，價值約新臺幣【下同】2,000 元，下
    稱A 手機），竟將之侵占入己。
  (二)於100 年8 月24日下午2 時10分許，以徒手開啟大門之方式
    侵入李金水位在高雄市三民區○○○路45巷26號之住宅，並
    竊取屋內之筆記型電腦1 台、行動電話1 支（內含門號0000
    000000號之SIM 卡1 張，下稱B 手機）、1 元紅包1 個、名
    片1 張、機車鑰匙1 支等物（價值共計約22,000元），得手
    後即行離去，並將上開SIM 卡插置在其持用之行動電話內使
    用。
  (三)於100 年8 月22日下午1 時許，在高雄市○○區○○路17巷
    15號前，見黃子淇所有之車牌號碼JXZ-940 號普通重型機車
    （價值約5,000 元，下稱C 車）停放該處，竟以自備鑰匙（
    未扣案，已丟棄）啟動C 車電門方式，而竊取C 車得手，並
    用以作為代步工具。
  (四)於100 年8 月25日晚上8 時許，先騎乘C 車前往高雄市三民
    區○○○路590 巷43弄7 號前停放後，再持其所有客觀上足
    供兇器使用之瑞士刀1 支，以攀爬方式侵入李文馨位在高雄
    市三民區○○○路590 巷43弄1 號之住宅2 樓，於著手搜尋
    財物之際，為李文馨發覺並報警處理，郭育成見狀立即逃離
    現場而未遂。
  (五)嗣郭育成見李文馨已報警乃攀爬上屋頂試圖逃逸，然仍於10
    0 年8 月25日晚上9 時許，在高雄市三民區○○○路590 巷
    37號4 樓頂樓陽台處為警逮捕，並自郭育成身上扣得其所有
    供該次犯罪所用之瑞士刀1 支以及脫離李麗美持有之A 手機
    、李金水所失竊B 手機內之SIM 卡1 張，1 元紅包1 個、名
    片1 張、機車鑰匙1 支等物，員警再於案發現場附近之590
    巷43弄7 號前尋獲引擎尚有餘溫且已通報為失竊車輛之C 車
    ，因而查悉郭育成涉有前揭侵占脫離本人持有物、侵入住宅
    竊盜、竊盜等情事。
三、案經李文馨訴由高雄市政府警察局三民第二分局報請臺灣高
    雄地方法院檢察署檢察官偵查起訴。
    理  由
一、本件被告郭育成所犯為死刑、無期徒刑或最輕本刑為3 年以
    上有期徒刑以外之罪，其於本院審理時就被訴事實為有罪之
    陳述，經法官告知簡式審判程序之旨，並聽取公訴人及被告
    之意見後，依刑事訴訟法第273 條之1 第1 項規定，裁定進
    行簡式審判程序。
二、上開犯罪事實，業據被告於本院審理時均坦承不諱，核與證
    人即被害人李麗美、李金水、黃子淇、李文馨、證人王金鳳
    於警詢中之證述均相符，並有高雄市政府警察局三民第二分
    局搜索扣押筆錄、扣押物品目錄表、贓物認領保管單、失車
    案件基本資料詳細畫面報表、高雄市政府警察局車輛尋獲電
    腦輸入單及現場照片15張在卷可稽，復有瑞士刀1 支扣案足
    憑，足認被告上開自白核與事實相符，是本件事證明確，被
    告上開犯行，均堪認定。
三、論罪科刑：
  (一)按刑法第337 條所謂其他離本人所持有之物，乃指除遺失物
    、漂流物外，其他非基於本人之意思，而脫離其持有之物。
    查本件被告事實欄二、(一)所拾獲之A 手機，乃被害人李麗美
    遭竊後經人棄置於被告拾獲之地，屬因遭竊違背被害人李麗
    美本意而脫離其所持有之物，自非遺失物、漂流物甚明。
  (二)次按刑法第321 條第1 項第3 款之攜帶兇器竊盜罪，係以行
    為人攜帶兇器竊盜為其加重條件，此所謂兇器，其種類並無
    限制，凡客觀上足對人之生命、身體、安全構成威脅，具有
    危險性之兇器均屬之，且祇須行竊時攜帶此種具有危險性之
    兇器為已足，並不以攜帶之初有行兇之意圖為必要（最高法
    院79年臺上字第5253號判例足資參照）。查本件被告事實欄
    二、(四)所攜帶之瑞士刀1 支，乃鐵製材質，且刀鋒銳利，有
    照片在卷可證（參本院卷第74、75頁），顯見質地堅硬，依
    社會一般觀念均足以對人之生命、身體安全構成威脅，在客
    觀上顯然具有危險性，應屬兇器。
  (三)核被告事實欄二、(一)所為，係犯刑法第337 條之侵占脫離本
    人持有物罪；核被告事實欄二、(二)所為，係犯刑法第321 條
    第1 項第1 款之侵入住宅加重竊盜罪；核被告事實欄二、(三)
    所為，係犯刑法第320 條第1 項之普通竊盜罪；核被告事實
    欄二、(四)所為，則係犯刑法第321 條第2 項、第1 項第3 款
    、第1 款攜帶兇器侵入住宅加重竊盜未遂罪。被告事實欄二
    、(四)所犯之罪，已著手於犯罪之實行而未遂，爰依刑法第25
    條第2 項規定減輕其刑。又被告所犯上開4 罪，犯意各別，
    行為互殊，應予分論併罰；另被告有事實欄一所示前科，於
    96年10月25日縮刑期滿執行完畢等情，有臺灣高等法院被告
    前案紀錄表1 份在卷可參，其於有期徒刑執行完畢後5 年內
    ，故意再犯本件有期徒刑以上之各罪，均為累犯，均應依刑
    法第47條第1 項之規定加重其刑，並與其事實欄二、(四)所犯
    攜帶兇器侵入住宅加重竊盜未遂罪部分，先加而後減之。
  (四)爰審酌被告貪圖小利竟，侵占他人遭竊之物，損害他人之財
    產權益，且其前有多次竊盜前科並已入監執行完畢，猶不知
    痛改前非、安分守己，僅為圖謀自身之不法利益，而犯下本
    件多次竊盜、攜帶兇器侵入住宅竊盜等行為，造成他人生命
    、身體、住居安全之潛在危害，顯見其毫無悔改之心，且惡
    性非輕，量刑自不宜從寬；惟念及其犯後已坦承犯行，態度
    尚可，所竊得之物品價值非高，部分物品業已返還被害人，
    有贓物認領保管單在卷可佐，犯罪所生危害已有減輕，及其
    動機、手段、事實欄二、(四)部分實際上尚未竊得財物等一切
    情狀，分別量處如主文所示之刑，並就所處罰金刑部分，諭
    知如主文所示易服勞役之折算標準；以及就所處徒刑部分，
    定其應執行刑如主文所示，以示懲儆。
  (五)扣案之瑞士刀1 支，為被告所有且為供其犯事實欄二、(四)所
    示攜帶兇器侵入住宅加重竊盜未遂罪所用之物，業據被告供
    承在卷（參本院卷第65頁），爰依刑法第38條第1 項第2 款
    之規定，於被告所犯該罪項下宣告沒收。至被告用以行竊如
    事實欄二、(三)所示C 車所用之鑰匙1 支，因被告供稱業已丟
    棄，顯已滅失，爰不予以宣告沒收。
據上論斷，應依刑事訴訟法第273 條之1 第1 項、第299 條第1
項前段，刑法第337 條、第320 條第1 項、第321 條第1 項第1
款、第3 款、第2 項、第25條第2 項、第47條第1 項、第51條第
5 款、第42條第3 項前段、第38條第1 項第2 款，刑法施行法第
1 條之1 ，判決如主文。
本案經檢察官陳登燦到庭執行職務。
中    華    民    國   100    年    10    月    27    日
                  刑事第十五庭  法  官    王俊彥
如不服本判決應於收受判決後10日內向本院提出上訴書狀，並應
敘述具體理由。其未敘述上訴理由者，應於上訴期間屆滿後20日
內向本院補提理由書(均須按他造當事人之人數附繕本)「切勿逕
送上級法院」。
以上正本證明與原本無異。
中    華    民    國   100    年    10    月    27    日
                                書記官    黃園芳
附錄本案論罪法條：
中華民國刑法第337 條
（侵占遺失物罪）
意圖為自己或第三人不法之所有，而侵占遺失物、漂流物或其他
離本人所持有之物者，處5 百元以下罰金。
中華民國刑法第320 條
（普通竊盜罪、竊佔罪）
意圖為自己或第三人不法之所有，而竊取他人之動產者，為竊盜
罪，處5 年以下有期徒刑、拘役或5 百元以下罰金。
意圖為自己或第三人不法之利益，而竊佔他人之不動產者，依前
項之規定處斷。
前二項之未遂犯罰之。
中華民國刑法第321 條
（加重竊盜罪）
犯竊盜罪而有下列情形之一者，處6 月以上、5 年以下有期徒刑
，得併科新臺幣10萬元以下罰金：
一、侵入住宅或有人居住之建築物、船艦或隱匿其內而犯之者。
二、毀越門扇、牆垣或其他安全設備而犯之者。
三、攜帶兇器而犯之者。
四、結夥三人以上而犯之者。
五、乘火災、水災或其他災害之際而犯之者。
六、在車站、埠頭、航空站或其他供水、陸、空公眾運輸之舟、
    車、航空機內而犯之者。
前項之未遂犯罰之。